【裁判字號】    89,易,431
【裁判日期】    890427
【裁判案由】    違反毒品危害防制條例
【裁判全文】
臺灣屏東地方法院刑事判決                          八十九年度易字第四三一號
    公  訴  人  臺灣屏東地方法院檢察署檢察官
    被      告  甲○○
右列被告因違反毒品危害防制條例案件，經檢察官提起公訴（八十九年度毒偵字第四
八三、七二九號），本院判決如左：
     主  文
甲○○連續施用第二級毒品，累犯，處有期徒刑捌月。扣案之玻璃球管吸食器壹只，
沒收銷燬之。
     事  實
一、甲○○曾因違反麻醉藥品管理條例案件，經本院判處有期徒刑八月，經上訴後撤
    回上訴確定，於民國八十八年一月十四日執行完畢。又其前因施用毒品案件，送
    強制戒治期滿，經臺灣屏東地方法院檢察署檢察官於八十八年十一月四日以八十
    八年度戒毒偵字第一一六號為不起訴處分確定。詎其猶不知悔改，復於距上開不
    起訴處分後五年內，基於概括犯意，自八十八年十一月四日起，至八十九年二月
    二十四日止，約每三、四天一次，在屏東縣屏東市○○街住處，多次吸食毒品案
    非他命，並持有玻璃球管吸食器一只。嗣先後於八十九年一月二十日下午二時三
    十分許，在屏東市○○路與自立路口，為警盤查帶回警所採尿送驗而查獲；八十
    九年二月二十八日下午四時三十分許，復為警在屏東市空軍機場旁香蕉園內查獲
    ，並扣得玻璃球管吸食器一只。而甲○○上開吸食安非他命行為，並經檢察官聲
    請，由本院以八十九年度毒聲字第四九八號裁定令入戒治處所施以強制戒治一年
    在案。
二、案經屏東縣警察局屏東分局報請臺灣屏東地方法院檢察署檢察官偵查起訴。
     理  由
一、訊據被告坦承前揭施用毒品犯行，惟否認持有玻璃球管吸食器一只，辯稱：上開
    吸食器，係一綽號「阿吉」者所有云云。經查，被告吸食安非他命之自白，核與
    屏東縣衛生局及台灣檢驗科技股份有限公司出具之尿液檢驗報告，指被告尿液呈
    安非他命陽性反應之結果相符，堪可採信。次查，被告為警查獲同時，並扣得玻
    璃球管吸食器一只，雖辯稱係「阿吉」者所有云云，然未能提供任何證據方法供
    本院調查審認，毋寧為卸責之詞，要無可信。而其前因施用毒品案件，經臺灣屏
    東地方法院檢察署檢察官為不起訴處分確定；嗣更於五年內施用毒品，經本院裁
    定施以強制戒治一年等情，亦有各該不起訴處分書及裁定等附卷可按，事證明確
    ，犯行洵堪認定。
二、核被告所為，係犯毒品危害防制條例第十條第二項之施用第二級毒品罪及第十一
    條第三項之持有專供施用毒品器具罪。其多次施用第二級毒品之行為，時間緊接
    ，犯罪構成要件相同，顯係基於概括犯意為之，應依連續犯之規定論以一罪，並
    加重其刑。其施用前之持有毒品行為，應為施用之高度行為所吸收，不另論罪。
    所犯施用第二級毒品罪與持有專供施用毒品器具罪間，有方法結果之牽連關係，
    為牽連犯，應從一重之施用第二級毒品罪處斷。又被告曾因違反麻醉藥品管理條
    例案件，經本院判處有期徒刑八月，經上訴後撤回上訴確定，於八十八年一月十
    四日執行完畢，有臺灣屏東地方法院檢察署刑案資料查註紀錄表及本院全國前案
    紀錄表各一紙可按，其於五年內再犯本件有期徒刑以上之罪，為累犯，應依刑法
    第四十七條加重其刑，併上開連續犯加重部分，遞加之。爰審酌被告前即曾因施
    用毒品經戒治後為不起訴處分，仍不知悛悔，意志不堅，復予連續施用，且施用
    毒品流弊所及，危害甚鉅，非可輕縱，惟念事後坦承犯行，態度良好等一切情狀
    ，量處如主文所示之刑。扣案之玻璃球管吸食器一只，為專供施用毒品之器具，
    應依毒品危害防制條例第十八條第一項前段規定沒收銷燬。
據上論斷，應依刑事訴訟法第二百九十九條第一項前段，毒品危害防制條例第十條第
二項、第十一條第三項、第十八條第一項前段，刑法第十一條前段、第四十七條、第
五十五條、第五十六條，判決如主文。
本案經檢察官陳新君到庭執行職務。
中      華      民      國      八十九      年    四    月    二十七    日
                                      臺灣屏東地方法院刑事第一庭
                                          法  官    蔡憲德
右正本證明與原本無異。
對於本判決如有不服應於收受送達後十日內向本院提出上訴書狀上訴於台灣高等法院
高雄分院並按他造當事人之人數附具繕本。
                                          書記官   林鴻仁
中      華      民      國      八十九      年     四    月   二十七   日
附錄本案論罪科刑法條
毒品危害防制條例第十條第二項、第十一條第三項
施用第二級毒品者，處三年以下有期徒刑。
持有專供製造或施用毒品之器具者，處一年以下有期徒刑、拘役或新台幣一萬元
以下罰金。


司法院資訊處製作；財團法人民間司法改革基金會備份。
